Inventaris van het archief van de Nederlandse Vereniging van Verpleegkundige Directeuren in Ziekenhuisinrichtingen en voorganger, 1967-1980
Nationaal Archief, Den Haag
Nederlandse Vereniging van Verpleegkundige Directeuren
Ned. Vereniging Verpleegkundige Directeuren
1967-1980
I2618
1.75 meter; 42 inventarisnummers.
Normale geschreven, getypte en gedrukte documenten, geen bijzondere handschriften.
Nationaal Archief, Den Haag
Bond van Directrices en Adjunct-directrices van Ziekenhuisinrichtingen en Verenigingen van Verpleging, 1899-1969
Nederlandse Vereniging van Verpleegkundige Directeuren in Ziekeninrichtingen
Het archief van de Nederlandse Vereniging van Verpleegkundige Directeuren van Ziekenhuisinrichtingen bevat onder andere stukken betreffende het tekort aan verpleegkundigen, stukken betreffende de "normen Centraal Orgaan Ziekenhuistarieven" en het dossier "Evaluatie Hoger en Middelbaar Beroepsopleiding Verpleegkundigen".
Archiefvorming
Geschiedenis van de archiefvormer
De Nederlandse Vereniging van Verpleegkundige Directeuren van Ziekenhuisinrichtingen werd oorspronkelijk in 1899 opgericht als de Bond van Directrices en Adjunct-directrices van Ziekenhuisinrichtingen en Verenigingen van Verpleging. Haar naamsverandering vond plaats bij een statutenwijziging in 1969. Verdere ontwikkeling van deze organisatie vond plaats na oprichting van de Nationale Ziekenhuisraad: De vereniging, die reeds was ingedeeld in regionale kringen, vormde nu ook, naar voorbeeld van de Geneeskundige Vereniging ten behoeve van het Ziekenhuiswezen, gespecialiseerde secties. Voordat deze organisatie goed van de grond kwam, fuseerde de vereniging met de andere directieverenigingen en ging zij op in de Nederlandse Vereniging van Ziekenhuisdirecteuren.
Geschiedenis van het archiefbeheer
De verwerving van het archief
De rechtstitel is (nog) onbekend
De verwerving van het archief
Het archief is door schenking verworven.
2.19
Aanwijzingen voor de gebruiker
Openbaarheidsbeperkingen
Volledig openbaar.
Materiële beperkingen
Aanvraaginstructie
Openbare archiefstukken kunnen online worden aangevraagd en gereserveerd. U kunt dit ook via de terminals in de studiezaal van het Nationaal Archief doen. Om te kunnen reserveren dient u de volgende stappen te volgen:
U maakt een profiel aan op www.gahetna.nl, en logt vervolgens in
Via de archiefinventaris (alleen de beschrijvingen met rode nummers) selecteert u het gewenste archiefstuk door op de knop 'Reserveren' te klikken
In het volgende scherm geeft u aan op welke dag u het archiefstuk wilt inzien
Indien u zich bevindt in de studiezaal en een tafelnummer heeft ontvangen kunt u dit nummer vermelden. Als u geen tafelnummer heeft kunt u tafelnummer 777 laten staan
Vervolgens bevestigt u uw reservering door deze te versturen.
Verwant materiaal
Beschikbaarheid van kopieën
Beschrijving van de series en archiefbestanddelen
- Statuten, 1971-1975; 1
- Jaarverslagen van de Vereniging van Verpleegkundige Directeuren en Directrices in Ziekenhuizen, later de Nederlandse Vereniging van Verpleegkundige Directeuren van Ziekenhuisinrichtingen, 1968-1976; 2
- Bulletins van de vereniging, 1974-1976; 3
- Verslagen van vergaderingen van het hoofdbestuur met kringbesturen en diverse organisaties, 1967-1976; 4
- Notulen van vergaderingen van het hoofdbestuur, 1973-1980; 5-8
  - 1973-1975, 5
  - 1976-1977, 6
  - 1978, 7
  - 1979-1980, 8
- Stukken betreffende algemene vergaderingen, 1973-1980; 9,27
  - 1973-1979, 9
  - 1979-1980, 27
- Genummerde stukken, 1976-1980; 20,10-16
  - 1975-1976, 20
  - 1976, 10
  - 1977: 1-89., 11
  - 1977: 90-205., 12
  - 1978: 1-156., 13
  - 1978: 157 - 1979: 164., 14
  - 1979: 65 - 1980: 66., 15
  - 1980: 67 - 149., 16
- Stukken betreffende functieomschrijvingen, 1970; 17
- Archief van de ballotagecommissie, 1968-1976; 18
- Ingekomen stukken, 1976; 19
- O.P.O.-boekje (Overzicht practische opleiding) voor verpleegkundigen, 1977-1978; 21
- Verslagen van vergaderingen van kringen, 1973-1979; 22-26
  Zie voor 1980 lijstnummer 38.
  - Amsterdam, 22
  - Arnhem., 23
  - Groningen., 24
  - Rotterdam., 25
  - Utrecht., 26
- Briefwisseling van het hoofdbestuur, 1976-1980; 28,37
  - 1976-1979, 28
  - 1980, 37
- Archief van de Sectie Verpleegtehuizen, 1973-1978; 29
- Archief van de Sectie Ziekenhuizen, 1973-1979; 30-31
  - Stukken betreffende de oprichting 1973-1976, 30
  - Correspondentie 1976-1979, 31
- Archief van de Sectie Psychiatrische Instituten, 1977-1978; 32
- Stukken betreffende het tekort aan verpleegkundigen, 1977-1978; 33
- Stukken betreffende de "normen Centraal Orgaan Ziekenhuistarieven", 1977-1978; 34
- Stukken betreffende een commissie Verpleegkundige rapportage en registratie, 1977-1980; 35
- Ingekomen stukken van de Vereniging van Opleidingsinstituten voor verplegende en verzorgende beroepen, 1978-1979; 36
- Archiefstukken van kringen, 1980; 38
- Stukken betreffende overleg met de geneeskundige hoofdinspectie, 1978-1980; 39
- Dossier "Evaluatie Hoger en Middelbaar Beroepsopleiding Verpleegkundigen", 1978-1979; 40
- Correspondentie met de Hogere School voor Gezondheidszorg in Leusden, 1977-1979; 41
- Stukken betreffende een studiedag management, 1980; 42